Software Engineer





Emmanuel Gómez

Soy un Ingeniero en Sistemas con 4 años de experiencia en desarrollo de aplicaciones y aplicaciones web, he manejado JavaScript y algunos frameworks como Angular, Vue, Node y Express. Tengo conocimiento en desarrollo de APIs, aplicaciones frontend, servicios REST, consumo de APIs, mantenimiento de servicios y aplicaciones. Me considero una persona muy observadora, de comunicación directa, me gusta trabajar en equipo y apoyar en el proyecto en curso en la medida de lo posible y buscando aprender algo nuevo. Considero que soy una persona honesta, trabajadora, con una actitud positiva.

Education

Ingeniería en Sistemas Computacionales,ESCOM, Escuela Superior de Cómputo B2 Intermediate, CENLEX Zacatenco

Experience

T&C Group- Front End Developer (2017 - 2018)

Freelancer - Fullstack Developer (2018 - 2019)

Grupo Nach - Database Administrator (2019-2020)

CIHUMANA - Fullstack Developer (2020 - 2021)

Skills

- Angular 3 años
- React 1 año
- Vue JS 1 año
- Java 2 años
- Node 1.5 años
- Express JS 1.5 años
- Git 1 año
- SQL 3 años
- Mongo 1 año

Selected Past Work

T&C Group - Front End Developer:

- Desarrollo frontend y de validaciones en formularios.
- Mantenimiento de SPAs

Tecnologías: HTML, CSS, JavaScript

Freelancer - Fullstack Developer:

- Funciones para consumo de APIs desde front
- Validación de formularios y uso de datos en componentes en TS
- Desarrollo de plataforma para películas con buscador

Tecnologías: HTML, CSS, Angular, React

CIHUMANA - Fullstack Developer:

- Desarrollo de CRUDs con validación desde componentes
- Llenado de formularios con directivas nglf, ngFor
- Configuración de routing, carga de componentes por lazy loading
- Consumo de APIs con interfaces

Tecnologías: HTML, CSS, Angular, Node, GQL